臺灣臺南地方法院刑事判決　　　　　　　　　　　　　九十三年度訴字第四一四號
　　公　訴　人　臺灣台南地方法院檢察署檢察官
　　被　　　告　甲○○
右列被告因違反毒品危害防制條例案件，經檢察官提起公訴（九十三年度毒偵字第七
三三號）及檢察官函請併案審理（九十三年度營毒偵字第二三一號）、（九十三年度
毒偵字第一三七四號），被告於準備程序中就犯罪事實為有罪之陳述，本院合議庭裁
定進行簡式審判程序，判決如左：
    主  文
甲○○連續施用第一級毒品，處有期徒刑拾月。
    事  實
一、甲○○於民國八十九年間，因施用毒品案件，經本院裁定送觀察勒戒後，認有繼
    續施用傾向，復經本院裁定令入戒治處所施以戒治、停止戒治付保護管束，並於
    九十年三月十八日保護管束期滿後，以已執行論，經臺灣臺南地方法院檢察署檢
    察官以九十年度戒毒偵字第一八三號為不起訴處分確定。
二、詎甲○○猶不知悔改，明知海洛因係毒品危害防制條例所明定之第一級毒品，不
    得持有及施用，於強制戒治執行完畢釋放後五年內，竟基於施用第一級毒品海洛
    因之概括犯意，自九十二年九月底某日起，至九十三年八月三十一日止，連續在
    其位於臺南縣將軍鄉保源村二七之一號住處等地，以注射針筒（均未扣案，且已
    棄置）注射之方式，施用第一級毒品海洛因多次。嗣經警分別於附表所載之時間
    、地點查獲，並分別經甲○○同意而採尿送驗均呈嗎啡陽性反應而查知上情。
三、案經臺南縣警察局麻豆分局報告臺灣臺南地方法院檢察署檢察官偵查起訴暨臺南
    縣警察局麻豆分局、臺南縣警察局學甲分局分別報告臺灣臺南地方法院檢察署檢
    察官併案審理。
    理  由
一、右揭犯罪事實，業據被告甲○○於檢察官偵查時及本院審理時均坦承不諱，且被
    告經警分別於附表所載查獲時間採尿送驗，（編號１尿液檢體編號９３０２９號
    ）、（編號２尿液檢體編號Ｄ０４３號）、（編號３尿液檢體編號９３０７２號
    ）送驗結果，均呈嗎啡陽性反應，分別有臺南縣警察局麻豆分局偵辦毒品危害防
    制條例案件送驗尿液年籍對照表、臺南縣衛生局九十三年三月三日尿液檢驗成績
    書、臺南縣警察局學甲分局毒品危害防制條例案件送驗尿液及年籍對照表、臺南
    縣衛生局九十三年六月七日尿液檢驗成績書、臺南縣警察局麻豆分局毒品危害防
    制條例案件送驗尿液及年籍對照表、臺南縣生局九十三年六月十六日尿液檢驗
    成績書各一紙在卷可稽（參見臺南縣警察局麻豆分局南縣麻警三字第○○九三○
    ○○四六五二號卷第九頁、第十頁；臺南縣警察局學甲分局學警刑字第○九三○
    ○○○○九五三號卷第八頁、第九頁；臺南縣警察局麻豆分局麻警刑字第○九三
    ○○○八○三三號卷第五頁、第六頁）。按海洛因係由嗎啡經化學合成而製得，
    經注射進入人體後，因代謝而分解又生成嗎啡，因此施打海洛因後，由尿液檢驗
    結果仍為嗎啡反應。是以，被告自白施打海洛因，而採尿化驗之結果呈現嗎啡陽
    性反應，核屬科學上合理之現象。綜合上開事證互核相符，被告連續施用第一級
    毒品之犯行至為明灼。此外，被告前因施用毒品案件，經裁定送觀察、勒戒後，
    強制戒治完畢，經臺灣臺南地方法院檢察署檢察官於九十年三月二十七日以九十
    年度戒毒偵字一八三號不起訴處分確定，有臺灣高等法院被告全國前案紀錄表在
    卷可參及刑案資查註紀錄表可資佐證。綜上所查，被告於強制戒治戒治執行完畢
    後五年內，再犯本件施用第一級毒品案件，被告自白核與事實相符，本件事證明
    確，被告犯行堪以認定。
二、按毒品危害防制條例業於九十二年七月九日以總統華總一義字第０９２００１２
    １９３０號令修正公布全文三十六條，並自九十三年一月九日起施行。又按連續
    數行為而犯同一之罪名者，以一罪論，刑法第五十六條定有明文，則當連續犯罪
    之際，遇刑法有變更時，其一部涉及舊法，一部涉及新法者，即應依最後行為時
    之法律處斷，最高法院二十九年上字第三八六六號判例、最高法院八十二年臺非
    字第二四五號判決意旨可資參照。查海洛因為第一級毒品，毒品危害防制條例第
    二條第二項第一款定有明文，而被告於強制戒治完畢釋放後，五年內再施用第一
    級毒品，故核被告所為，係犯毒品危害防制條例第十條第一項之施用第一級毒品
    罪。其施用前持有第一級毒品之低度行為，為施用第一級毒品之高度行為所吸收
    ，不另論罪。其先後多次施用第一級毒品之犯行，時間緊接，犯罪構成要件相同
    ，顯係基於概括犯意反覆為之，為連續犯，應依刑法第五十六條之規定以一罪論
    ，並依法加重其刑。又被告連續施用第一級毒品之犯行，其最後行為時既為九十
    三年八月三十一日，揆諸前揭說明，應依其九十三年八月三十一日最後行為時之
    法律即應適用修正後毒品危害防制條例之規定處斷，併予敘明。公訴人雖僅起訴
    被告於九十二年九月間某日起至九十三年二月二十日晚上八時許，施用第一級毒
    品海洛因之犯行，惟被告另於九十三年五月中旬某日起至五月二十二日下午二時
    許，及九十三年六月三日止，施用第一級毒品海洛因之犯行部分（即檢察官併案
    審理部分），及九十三年八月三十一日止，施用第一級毒品之犯行部分（被告於
    本院審理時自承部分），與業經起訴有罪之施用第一級毒品海洛因，有連續犯裁
    判上一罪關係，已如前述，本院依審判不可分原則，自得就屬裁判上一罪未經起
    訴之部分一併審理，附此敘明。爰審酌被告有如事實欄所載之施用毒品素行，有
    前開臺灣高等法院被告全國前案紀錄表在卷可參，猶不知悔改，再犯本件施用第
    一級毒品罪及其犯罪之動機、目的、手段、所生危害、施用毒品之期間及次數、
    犯罪後坦承犯行態度良好及施用毒品自戕身心等一切情狀，量處如主文所示之刑
    ，並其應執行刑，以資懲戒。
據上論斷，應依刑事訴訟法第二百九十九條第一項前段、第二百七十三條之一第一項
，毒品危害防制條例第十條第一項，刑法第十一條前段、第五十六條，判決如主文。
本案經檢察官柯怡伶偵查後提起公訴及林仲斌偵查後併案審理；主任檢察官范文豪到
庭執行職務。
中      華      民      國      九十三      年    九    月    二十九    日
                                  臺灣臺南地方法院刑事第三庭
                                      法  官  洪  士  傑
右正本證明與原本無異。
如不服本判決，應於判決送達後十日內，向本院提出上訴狀（應附繕本）。
                                      書記官  李  佩  珊
中      華      民      國      九十三      年    十    月       一     日
附  表：
┌───┬──────┬────────┬──────────┬───┐
│編號  │查獲時間    │查獲地點        │驗尿反應            │備註  │
├───┼──────┼────────┼──────────┼───┤
│１    │九十三年二月│臺南縣將軍鄉保源│嗎啡陽性反應；      │九十三│
│      │二十日晚上八│村二七之一號    │                    │年度毒│
│      │時許        │                │                    │偵字第│
│      │            │                │                    │七三三│
│      │            │                │                    │號    │
├───┼──────┼────────┼──────────┼───┤
│２    │九十三年五月│臺南縣佳里鎮佳東│嗎啡陽性反應；      │九十三│
│      │十七日下午三│路旁            │                    │年度毒│
│      │時二十分許  │                │                    │偵字第│
│      │            │                │                    │一三七│
│      │            │                │                    │四號  │
└───┴──────┴────────┴──────────┴───┘
┌───┬──────┬────────┬──────────┬───┐
│３    │九十三年六月│臺南縣佳里鎮建南│嗎啡陽性反應        │九十三│
│      │三日下午三時│街一七九巷之四號│                    │年度營│
│      │三十分許    │旁空地          │                    │毒偵字│
│      │            │                │                    │第二三│
│      │            │                │                    │一號  │
└───┴──────┴────────┴──────────┴───┘
